【裁判字號】    90,上易,142
【裁判日期】    900430
【裁判案由】    違反公司法
【裁判全文】
臺灣高等法院刑事判決                              九十年度上易字第一四二號
    上  訴  人  臺灣臺北地方法院檢察署檢察官
    被      告  乙○○
右上訴人因被告違反公司法案件，不服臺灣台北地方法院八十九年度簡上字第一七二
號，中華民國八十九年十一月二十九日第一審判決（聲請簡易處刑案號：臺灣地方法
院檢察署八十九年度偵字第四二三五號，經原審簡易法庭判決後上訴，由原審認應適
用通常程序審判，並自為第一審判決）提起上訴，本院判決如左：
    主  文
上訴駁回。
    理  由
一、本案經本院審理結果，認第一審判決對被告乙○○為無罪之諭知，核無不當，應
    予維持，並引用第一審判決書記載之證據及理由如附件所示。
二、檢察官上訴意旨略以：
    (一)被告為開心果之經銷商，且有自身之品牌，並非代理商。
    (二)偵查中檢察官勘驗本件時，見有數百包麻布袋裝之開心果堆積在旁，証人黃豐
      聲於原審中証稱被告進口之開心果不用泡水即可直接包裝云云，顯與常情有違
      。
    (三)本件查獲時間為八十八年三月二十九日，其後即勒令該工廠停工，而被告於原
      審中提出之該工廠水電費証明，其為八十八年六、八、十月，與本件被訴犯罪
      行為時間係八十八年一月間至同年三月二十九日被查獲時不合，故該水電費証
      明顯難據為有利被告之認定。
三、經查：
    (一)本件台北縣政府違章工廠聯合取締小組第一次查獲被告位於樹林市○○路○段
      二十二之二十九號工廠之時間為八十九年一月十二日，並非如公訴人所言之八
      十八年三月二十九日，此有台北縣違章工廠查處紀錄表影本一紙在卷可按（詳
      偵卷第六頁），公訴人上開上訴意旨顯有誤會。
    (二)本件二次查處被告工廠之時間為八十九年一月十二日及八十九年三月二十九日
      ，查獲時，檢查人員甲○○並未當場確認蒸煮之鍋爐或其他加工用之機器是否
      通電使用中，並未見機器有啟動情形，而偵卷第十六頁從上方算來第二張之相
      片上，雖有一婦人站立於旁，但該機器內是空的，其餘婦人則在做包裝之動作
      ，並未見有何加工之動作，該處機器之示意燈並未亮起，檢查人員並無法確定
      被告只進口生品，未進口熟品等情，業據前後二次均有參與現場查察之台北縣
      政府人員甲○○到庭結証明確（詳本院五十八頁至第六十頁筆錄），依上証人
      所言，更足確認本件並無証據証明被告確有於上址為食品之加工行為。
    (三)被告辯稱伊進口之開心果分為熟果與生果二種，伊自行包裝者為熟果，並無須
      經過加工，至於生果伊係賣與他人加工，加工要先煮熟再烘乾，才能包裝，檢
      察官勘驗時堆積在現場者為生果，都是賣給其他客戶等語，經本院依被告提出
      之客戶名單囑託訊問結果，確係向被告購買開心果之生果自行加工者，此有証
      人方連廷、謝色章、謝江洋等人之証言及估價單影本等件為証，自堪認被告辯
      稱生果係賣與他人自行加工一節，尚非無稽。
四、綜上所述，本件尚乏積極証據足以証明被告有如公訴人所指之違反公司法第十五
    條第三項、第一項犯行。原審已詳述判決被告無罪之理由，公訴人仍以誤會之詞
    或以無必然因果關係之不相干事証，指摘原判決不當，核其上訴非有理由，應予
    駁回。
據上論結，應依刑事訴訟法第三百七十三條、第三百六十八條，判決如主文。
本案經檢察官吳國南到庭執行職務。
中      華      民      國    九十      年      四      月     三十     日
                          台灣高等法院刑事第二十三庭
                                    審判長法  官  黃  瑞  華
                                          法  官  宋      祺
                                          法  官  吳      燦
右正本證明與原本無異。
不得上訴。
                                          書記官  黃  嬿  婉
中    華    民    國     九十     年      五        月        二        日


司法院資訊處製作；財團法人民間司法改革基金會備份。
